# 关于新三板公司定向增发的问题

提问人：shuchongzizai 时间：2015-12-16 16:57:27
请问老师，新三板公司定向增发中支付给一家咨询公司的佣金，能否冲减资本公积-资本溢价，该次定向增发的股东都是这家咨询公司找来的，合同约定按收到的投资款的一定比例收取佣金。

回答人：chenyiwei
因为“合同约定按收到的投资款的一定比例收取佣金”，因此这部分佣金可以作为发行过程中的增量发行费用冲减发行溢价。

提问人：zhs7403 时间：2015-12-16 20:21:52
陈老师，该增发中支付给一家咨询公司的佣金能否被认为与增发直接相关支出？如果否虽然是合同约定按收到的投资款的一定比例收取佣金但我理解直接冲减发行溢价是否合理？

回答人：chenyiwei
从此处约定的服务内容看，该服务内容是有助于筹集到增量权益资金的，且按募集资金的一定比例收取，所以可以认可为直接相关的增量费用。

提问人：燃叶 时间：2015-12-16 21:28:32
借楼咨询陈版及各位大神： 新三板增发时发生的哪些费用可以冲减股本溢价。例如： 1 、会计师事务所的审计费用（专用于定增的审计报告）、验资费用，券商收取的发行费用（按发行金额的比例收取，不管名义上是发行费、咨询费还是顾问费），工商变更费用，股权登记费用这些是否都属于冲减股本溢价的范畴？ 2 、律师的法律顾问费、会计师的盈利预测费用、其他机构的固定金额的咨询费，在新三板挂牌后每年必须缴纳的监管年费、信息披露费用，董秘办为定增支付的会议费、差旅费等，公司承担的会计师券商律师为定增发生的差旅费，这些是否应该在费用发生时计入当期损益而不能冲减股本溢价。 @chenyiwei

回答人：chenyiwei
基本上可以这样理解。

提问人：呼叫帮助 时间：2017-09-17 21:22:28
陈版正在做新三板审计，请问您，我们事务所需要提供二年一期的审计报告外，还需要提供其他审计报告或专项审计报告吗？

回答人：chenyiwei
还需要提交原始报表与申报报表差异说明（这一点与IPO要求一致）。

提问人：呼叫帮助 时间：2017-09-22 12:38:56
陈版我们在提供二年一期的审计报告的同时您说还需要提交原始报表与申报报表差异说明，请问这个差异说明我们是需要提供最后一期基准日的差异说明还是会计年度每年都需要提供？

回答人：chenyiwei
报告期内每年、每期的差异都需要分析说明。

提问人：呼叫帮助 时间：2017-12-07 20:17:05
2015 年修订后的《首次公开发行股票并上市管理办法》和《首次公开发行股票并在创业板上市管理办法》规定“发行人的注册资本已足额缴纳，发起人或者股东用作出资的资产的财产权转移手续已办理完毕。发行人的主要资产不存在重大权属纠纷”是基本发行条件之一。请问在新的公司法的情况下，这一条是不是仍旧使用，子公司注册资本在申报前必须全额缴足？

回答人：chenyiwei
仍适用。对上市公司的要求高于非上市公司是合理的。

提问人：290991158 时间：2018-03-04 19:26:50
借楼提问，请问陈版，新三板定向增发所直接相关的审计等费用等可以从资本公积的资本溢价中扣除已经了解了。但是如果在增发验资时，前任会计师事务所并没有对发行费用在验资报告中披露，那是否该部分审计等费用应该计入当期损益，而非冲减资本溢价？

回答人：chenyiwei
此时也可以计入损益。

提问人：290991158 时间：2018-03-05 09:28:32
十分感谢陈版的回复，那也就是说发行费用由于在验资报告中没有体现，还是建议直接计入当期损益，而非冲减资本公积的溢价是吧

回答人：chenyiwei
是。